Inventaris van het archief van de familie Collot d'Escury en aanverwante Geslachten, 1300-1962
Nationaal Archief, Den Haag
- PERSOONLIJKE STUKKEN VAN DE OUDSTE TAK VAN HET GESLACHT COLLOT D'ESCURY, I.
  - Achtste generatie., H.
    - Jan Willem André baron Collot d'Escury (1800-1855), oudste zoon van Hendrik en Ida Cornelia Rees., H 1.
      - Aanslagbiljet in de personele belasting voor Jan Willem André Collot d'Escury te Wieldrecht; met kwitantie., 1828 en 1829; 174; 2 stukken
      - Akten van procuratie van Willem Hendrik Collot d'Escury en van Carel Jan Collot d'Escury als voogd over de minderjarige kinderen uit zijn eerste huwelijk voor hun broer Jan om hun belangen te behartigen inde nalatenschappen respectievelijk van Maria A. Rees, douairière van der Dussen, en Johanna H.C. van IJsseldijk, weduwe Calkoen, benevens deurwaardersrelaas inzake de betekening van een vonnis namens Carel Jan aan zijn broer voornoemd., 1841-1855; 175; 3 stukken
      - "Brieven aan mijn zoon Jan over de geschiedenis" door Hendrik Collot d"Escury., z.d.; 176; 1 omslag
      - Holografisch testament van Jan Willem André Collot d'Escury, Gelijktijdig extract, inhoudende de geinstitueerde erfgenamen., 1855; 177; 1 stuk
    - Willem Hendrik baron Collot d'Escury (1807-1872), tweede zoon van Hendrik en Ida Cornelia Rees., H 2.
      - Attest van de burgemeester van Hattem ten behoeve van Willem Hendrik Collot d'Escury inzake diens onberispelijke levenswijze., 1842; 178; 1 stuk
    - Carel Jan baron Collot d'Escury (1809-1886), derde zoon van Hendrik en Ida Cornelia Rees., H 3.
      - Stukken van Carel Jan Collot d'Escury betreffende zijn lidmaatschap van de Leidse academische vereniging "Haec res et jungit junctos et servat amicos"., 1828-1878; 179; 1 omslag
      - Stukken van Carel Jan Collot d'Escury betreffende zijn deelname als jager in het korps van de Leidse Hogeschool aan de Tiendaagse Veldtocht., 1831-1839; 180; 4 stukken
      - "Gedachtenis aan den 10-daagschen Veldtogt" (Amsterdam 1856) benevens stukken van Carel Jan Collot d'Escury betreffende bijeenkomsten van oud-Jagers van de Leidse Hogeschool., 1856-1884; 181; 1 omslag
      - Stukken van Carel Jan Collot d'Escury betreffende zijn opneming in de Ridderschap van Holland., 1832; 182; 6 stukken
      - Testament van Maria Antonia Rees, douairière van der Dussen, 1840. Afschrift, opgemaakt ten behoeve van Carel Jan Collot d'Escury, één der erfgenamen, 1870., [1840, 1870]; 183; 1 katern
  - Negende generatie., J.
    - Hendrik Adolph André baron Collot d'Escury (1833-1893), oudste zoon van Carel Jan en Johanna Jacoba Calkoen., J 1.
      - "Programma der plegtige installatie van den hoog wel geboren heer baron Collot d'Escury tot burgemeester der Gemeente Hontenisse, Gedrukt., den 6 mei 1868".; 184; 1 stuk
      - Kwitantie voor ontvangen successierechten, geheven over de erfenis van zijn vader, voor Hendrik Adolph André Collot d'Escury., 1886; 185; 1 stuk
    - Caspar George Carel baron Collot d'Escury (1834-1866), tweede zoon van Carel Jan en Johanna Jacoba Calkoen., J 2.
      - Koninklijke Besluiten houdende de benoeming van Caspar G.C. Collot d'Escury tot tweede luitenant respectievelijk bij de schutterij in Gelderland en te Gorinchem, Gelijktijdige afschriften., 1859-1864; 186; 2 stukken
    - Emond baron Collot d'Escury (1836-1910), derde zoon van Carel Jan en Johanna Jacoba Calkoen, en zijn echtgenote Agatha Anna Louise Mauritz (1844-1933)., J 3.
      - Openbare functies
        - Extract uit de minuten van de Griffie van het Provinciale Gerechtshof te Utrecht, waaruit blijkt dat mr. Emond Collot d'Escury de eed als advocaat heeft afgelegd., 1865; 187; 1 stuk
        - Stukken betreffende de benoeming van Emond Collot d'Escury tot griffier respectievelijk bij de kantongerechten te 's-Gravendeel en Gorinchem., 1867-1872; 188; 4 stukken
        - Stukken van Emond Collot d'Escury inzake de hem geweigerde overplaatsing als griffier naar Dordrecht en zijn ontslag te Gorinchem., 1872; 189; 2 stukken
        - Stukken betreffende de functies van Emond Collot d'Escury als respectievelijk tweede en eerste luitenant, kapitein à la suite bij de schutterij te Utrecht en Dordrecht en als auditeur bij de schuttersraad te Dordrecht., 1868-1903; 190; 1 omslag
      - Particuliere belangen
        - Stukken van Emond Collot d'Escury betreffende zijn studententijd te Utrecht., 1856-1864; 191; 1 omslag
        - Bul van de Universiteit van Utrecht voor Emond Collot d'Escury, als doctor in de beide rechten; met "Theses juridicae inaugurales" in duplo, 1864; 192; 1 charter en 2 delen
        - Binnenlandsch Paspoort voor mr. Emond baron Collot d'Escury., 1869; 193; 1 stuk
        - Akte van huwelijksvoorwaarden benevens testamenten van Emond Collot d'Escury en Agatha Anna Louise Mauritz, Gelijktijdige afschriften met een extract., 1869; 194; 4 stukken
        - Extract uit het testament van C. Geel -Reinwardt, waaruit blijkt dat Emond Collot d'Escury begunstigde is., 1875; 195; 1 stuk
        - Brieven van B. Collot d'Escury-van Rappard en Henry Durr aan Emond Collot d'Escury., 1872 en 1902; 196; 2 stukken
          Henry Durr was getrouwd met Berthe, stiefdochter van Corinne Trottet-Collot d'Escury, Emond's zuster.
        - Brief van de Commission de l'Histoire des Eglises Wallonnes aan Emond Collot d'Escury betreffende een medaille., 1902; 197; 1 stuk
        - Brief van ds. P. Heering aan Emond Collot d'Escury en zijn echtgenote betreffende hun overgang naar de Remonstrants Gereformeerde Gemeente; met bijlage., 1906; 198; 2 stukken
        - Brieven van A.A. Vorsterman van Oyen aan Emond Collot d'Escury betreffende genealogie en een eventuele relatie met de familie De Thouars., 1872-1896; 199; 5 stukken
          met kranteknipsel en wapentekening.
        - Brieven van Theodore Collot d'Escury en andere familieleden aan Emond Collot d'Escury over de familieportretten en het familiearchief met enkele uitgaande brieven in minuut of concept., 1895-1897 en 1903-1904; 199A; 1 omslag
        - Stukken van Emond Collot d'Escury en zijn erfgenamen betreffende het graf van Hendrik Collot d'Escury van Heinenoord te Leiden., 1903-1939; 200; 1 omslag
- PERSOONLIJKE STUKKEN VAN JONGERE UITGESTORVEN TAKKEN VAN HET GESLACHT COLLOT D'ESCURY, II.
  - Zevende generatie., G.
    - Carel Emilius Els baron Collot d'Escury (1779-1828), vierde zoon van Johan Marthe en Wilhelmina Christina barones du Tour., G 3.
      - Brief van het gemeentebestuur van Barradeel aan Carel Emilius Els Collot d'Escury, betreffende zijn aanstelling tot Districtsgecommitteerde, 1804; 201; 1 stuk
      - Stukken van Carel Emilius Els Collot d'Escury betreffende zijn benoeming tot gecommitteerde tot het helpen beramen der hoofdelijke repartitie van het aandeel van Barradeel in de quotisatie van drie millioen guldens en zijn weigering deze benoeming te aanvaarden., 1808; 202; 3 stukken
      - Stukken van Carel Emilius Els Collot d'Escury betreffende de nalatenschap van zijn aangetrouwde oom C.J. Bosschaert., 1810; 203; 2 stukken
        Zie voor stukken van genoemde oom inv. nrs. 357-358.
      - Stukken van Carel Emilius Els Collot d'Escury betreffende de adeldom van de familie Collot d'Escury., 1814; 204; 2 stukken
      - Akte van schuldbekentenis voor een bedrag van f 700. -- van Johan Marthe Collot d'Escury en Wilhelmina Christina du Tour aan hun zoon Carel Emilius Els., 1814; 205; 1 stuk
      - Stukken van Carel Emilius Els Collot d'Escury betreffende de nalatenschap van zijn moeder Wilhelmina Christina du Tour., 1824-1825; 206; 1 omslag
        Deze stukken zijn in 1962 door ir. M.A. van Idsinga geschonken aan de Collot d'Escury-stichting.
  - Zesde generatie., F.
    - Robert baron Collot d'Escury (1753-1804), derde zoon van Simeon Petrus en Charlotte Elisabeth van der Burch, en zijn drie echtgenotes Machtelina Christina Lestevenon (1741-1788), Suzanna Catharina Bicker (1771-1797) en Cornelia Maria Backer (1775- 838)., F 3.
      - Attestatie van ondertrouw van Robert Collot d'Escury en Machtelina Christina Lestevenon, douairière van Bijemont., 1785; 207; 1 stuk
      - Journaal of beschrijving van een zomerreis van een jeugdige bewoonster van de buitenplaats Middenburg (onder Voorburg) door verscheidene Nederlandse provincies in augustus, 1774; 208; 1 omslag
        Franse tekst.
        Genoemde buitenplaats behoorde destijds aan Jacob van Byemont. De reizigster is naar alle waarschijnlijkheid een kleindochter geweest, die dit reisverslag voor haar ouders mr. Johan François van Byemont en Machtelina Christina Lestevenon zal hebben opgesteld. Achterin ontbreekt het laatste blad.
      - Stukken van Robert Collot d'Escury betreffende de begrafenis van zijn eerste vrouw Machtelina Christina Lestevenon., 1789; 209; 1 omslag
      - Attestatie van ondertrouw van Robert Collot d'Escury en Suzanna Catharina Bicker., 1796; 210; 1 stuk
      - Kwitantie, ontvangen door Robert Collot d'Escury voor zijn aandeel in de Nationale Geldheffing op de inkomsten., 1798; 211; 1 stuk
      - Attestatie van ondertrouw van Robert Collot d'Escury en Cornelia Maria Backer., 1801; 212; 1 stuk
      - Stukken van Robert Collot d'Escury, lid van het Wetgevend Lichaam, als Chevalier in de Ordre Royal de l'Union en de Ordre Impérial de la Reunion., 1807-1816; 213; 1 omslag
      - Diploma van inlijving in de Nederlandse adel van Robert Collot d'Escury door koning Willem I., 1816; 214; 1 charter
        In blikken doos. Het opschrift op deze doos draagt het jaartal 1817, kennelijk ontleend aan een dorsale notitie van de Griffier van Gedeputeerde Staten van Zuid-Holland betreffende de registratie van het diploma.
      - Diverse stukken betreffende de inlijving voornoemd., 1816-1817; 215; 1 omslag
      - "Notitie van Vinken, Leeuwerken, Leijsters, Snippen en Conijnen, gevangen op de Hofstede Rusthoek, anno 1804-1812", aantekenboek inzake jacht en visserij., 216; 1 deel
        Genoemde hofstede gelegen tussen Den Haag en Loosduinen, was eigendom van Robert Collot d'Escury. Zijn gelijknamige oudste zoon zette de notities voort van 1824-1840 met aantekening, dat ook buiten Rusthoek werd geopereerd. Dit deel heeft los inliggende bijlagen. Het is gedeeltelijk gepubliceerd door M.J. Tekke in het tijdschrift "Ardea" van de Ned. Ornithologische Unie, jrg. 51-1963, afl. 2/4.
      - Aantekening van Robert Collot d'Escury over familiepapieren, portretten enz. na het overlijden van Hendrik Collot d'Escury, heer van Sliedrecht, Naaldwijk en Niemandsvriend, vererfd op de tak van Johan Marthe., (ca. 1825); 216A; 1 stuk
      - Brieven van zijn nichten Clotilda Collot d'Escury-Barclay en douairière van Heemstra-van Idsinga aan Robert Collot d'Escury., 1831-1833; 217; 2 stukken
      - Akte van scheiding van de boedel van Robert Collot d'Escury, Extract., 1834; 218; 1 stuk
  - Zevende generatie., G.
    - Robert baron Collot d'Escury (1802-1890), oudste zoon van Robert en diens derde echtgenote Corelia Maria Backer., G 4.
      Zie voor zijn aantekeningen over jacht en visserij inv. nr. 216.
    - Antoine baron Collot d'Escury (1803-1873), tweede zoon van Robert en diens derde echtgenote Cornelia Maria Backer, en zijn echtgenote Sophia Anne Jacoba May (1809-1884)., G 5.
      - Stukken van Antoine Collot d'Escury betreffende zijn loopbaan bij de Marine., 1818-1861; 219; 1 omslag
      - Brieven van de schout bij nacht J.S. May en de kapitein ter zee J.E. Lewe van Aduard aan Antoine Collot d'Escury, adelborst der eerste klasse., 1822; 220; 2 stukken
      - Extract uit het Reglement voor het Koninklijk Instituut voor de Marine te Medemblik, Gedrukt., 1841; 221; 1 katern
        Antoine Collot d'Escury was in 1841 commandant van het instructievaartuig Urania te Medemblik.
      - Stukken van Antoine Collot d'Escury betreffende zijn onderscheidingen., 1822-1857; 222; 1 omslag
      - Getuigschrift van Antoine Collot d'Escury als leerling in de Orde der Vrijmetselaren., 1832; 223; 1 charter
      - Brieven aan Antoine Collot d'Escury en Sophia May ter gelegenheid van hun huwelijk en de geboorte van hun kinderen., 1835-1838; 224; 6 stukken
      - Autobiografie van Antoine Collot d'Escury., z.d.; 225; 1 deel
        Zie voor andere beschrijvingen van zijn loopbaan inv. no. 431.
      - Stukken van Sophia Anne Jacoba May, douairière Collot d'Escury, betreffende zakelijke aangelegenheden in verband met de dood van haar echtgenoot., 1873; 226; 2 stukken
  - Achtste generatie, H.
    - Antoine baron Collot d'Escury (1838-1903), tweede zoon van Antoine en Sophia Anne Jacoba May., H 4.
      - Journaal van zeereizen door A. Collot d'Escury als zeeofficier gemaakt, 1857-1863; met aanvullingen, 1869, 1870 en 1883., [1857-1883]; 227; 1 deel en 1 omslag
      - Brieven van de Britse legatie te 's-Gravenhage aan A. baron Collot d'Escury, commandant van het stoomschip Sumatra, houdende dankbetuigingen voor de hulp verleend aan het schip Sea-Chief., 1876; 228; 4 stukken
      - Paspoort uitgegeven door Teungku Mani in de haven lë Lebeuë ten behoeve van de Chinese kapitein Cek Sun met verzoek aan de commandanten van de oorlogsschepen in het Noorden van Atjeh om hem met schip en lading op zijn vaart naar de haven Pidië te assisteren., (ca. 1875); 229; 1 stuk
        Geschreven in het Maleis-Arabisch. De jaaraanduiding is 1294 volgens de Mohammedaanse tijdrekening. Antoine Collot d'Escury heeft deze pas vermoedelijk als commandant van de Sumatra ingenomen.
      - Brief van George Kohlstedt, consul der Nederlanden te Cadiz, aan A. baron Collot d'Escury betreffende diens verblijf aldaar., 1881; 230; 1 stuk
      - Stukken van Antoine Collot d'Escury, ontvangen als commandant van de Nederlandse Marine te Curaçao., 1883-1885; 231; 1 omslag
      - Stukken van Antoine Collot d'Escury, representant van de kolonie Curaçao bij de herdenkingsfeesten ter gelegenheid van de 100e geboortedag van Simon Bolivar te Caracas., 1883; 232; 1 omslag
      - Brieven van de Belgische zaakgelastigde van Bruyssel, de Nederlandse consul N.F. Hellmund en de familie Arriëns aan A. Collot d'Escury tijdens diens verblijf te Caracas of daarmede verband houdende., 1883-1885; 233; 1 omslag
  - Zevende generatie., G.
    - Hendrik baron Collot d'Escury (1806-1869), derde zoon van Robert en diens derde echtgenote Cornelia Maria Backer., G 6.
      - Brieven van F.A. ridder van Rappard aan Hendrik Collot d'Escury betreffende de toezending van twee eigenhandige brieven van prins Willem V en andere bescheiden voor het familiearchief., 1849-1856; 234; 2 stukken
        Waarschijnlijk wordt hier gedoeld op de brieven van Willem V in inv. nrs. 58 en 59.
  - Achtste generatie., H.
    - Robert Theodore baron Collot d'Escury (1830-1892), zoon van Henrik en Amélie Agathe barones de Smeth., H 5.
      - Brieven van mr. F.A.S.A. baron van Ittersum en van zijn achterneef Tjalling M.W.E. Collot d'Escury over de eis van 200-jarige adeldom door de Ridderlijke Duitsche Orde-Balije van Utrecht voor toelating gesteld, 1869-1876; met afschrift van een visum-repertum van het adelsdiploma van Lodewijk XIV van 1675, gegeven door de Land-Commandeur van genoemde balije in 1872., [1675, 1869-1876]; 235; 4 stukken
      - Kwitantie van notaris W.J.M. de Bas voor R.Th. Collot d'Escury als administrateur over kapitaal uit de nalatenschap van de douairière van der Dussen., 1886; 236; 1 stuk
        De erflaatster was een zuster van Ida Cornelia Rees, eerste echtgenote van Hendrik Collot d'Escury, heer van Heinenoord. Zie ook inv. nrs. 175, 183 en 363.
      - Briefkaart (van zijn oom Robert) aan Robert Theodore Collot d'Escury betreffende de kist met het familiearchief., 1886; 237; 1 stuk
      - Brieven van zijn nicht A.C.E.W. van Harinxma thoe Slooten-Collot d'Escury aan Robert Theodore Collot d'Escury; met minuut-antwoordbrief., 1886-1887; 238; 4 stukken
- PERSOONLIJKE STUKKEN VAN AANVERWANTE GESLACHTEN, III.
  - DE LA VALLETTE MET DE GAUVILLE EN DE BELLENAY (BELLENEUS), a.
    Anne Catherine de la Vallette was de echtgenote van Daniel Collot d'Escury (Derde generatie: C 1, blz. 1).
    - Pierre en Alexandre de la Vallette, vaderenoom van Anne Catherine.
      - Akten van aanstelling van Pierre de la Vallette, heer van la Touche, tot plaatsvervangend gouverneur van de citadel Stenay door Lodewijk XIV koning van Frankrijk, met bijbehorende missive van de kardinaal de Mazarin, 1657-1664; 239; 2 charters en 1 stuk
      - Stukken van Alexandre en Pierre de la Vallette betreffende het bewijzen van hun adeldom op verzoek van de Koninklijke Commissie van Onderzoek., 1666-1683; 240; 4 stukken
      - Akte van huwelijksvoorwaarden tussen Pierre de la Vallette, heer van la Touche en Marie-Magdeleine Bellenay, 1638. Afschrift 1679., [1638, 1679]; 241; 1 stuk
      - Akte van huwelijksvoorwaarden tussen Alexandre de la Vallette en Rachel Bertrand., 1656; 242; 1 stuk
    - Anne Georgette de la Vallette, dochter van Alexandre en haar echtgenoot Claude de Gauville.
      - Akte van huwelijksvoorwaarden tussen Claude de Gauville en Anne Georgette de la Vallette., 1697; 243; 1 stuk
      - Brieven van familieleden aan Anne Georgette de Gauville-de la Vallette., 1703-1720; 244; 6 stukken
    - Johannes N. Belleneus (De Bellenay), grootvader van Anne Catherine de la Vallette.
      - Bul van de universiteit van Tubingen voor Johannes N. Belleneus als doctor in de beide rechten., 1601; 245; 1 charter
  - SWEERTS DE LANDAS MET VAN ROCKOLFINGH EN VAN ELS, b.
    Henri Collot d'Escury's echtgenote was Johanna Martina Geertruid Sweerts de Landas (Vierde generatie: D 2, blz.3)
    - Jacob Ferdinand Sweerts, grootvader van Johanna Martina Geertruid Sweerts de Landas.
      - Vidimus van een akte van erkenning van adeldom door de Koninklijke Raad van Brabant ten behoeve van Jacques Ferdinand Sweerts, 1660, opgemaakt door schepenen en raden van 's-Hertogenbosch, 1673., [1660, 1673]; 246; 1 charter
        Zie inv. nr. 435.
    - Lodowijck van Rockolfingh, grootvader van Catharina L. Kettler, eerste vrouw van Jacob Ferdinand Sweerts.
      - Akte van attestatie van adeldom ten behoeve van Lodowijck van Rockolfingh door drie edelen ten overstaan van notaris Flourent te Gent., 1647; 247; 1 stuk
    - Marten Christiaan Sweerts en Clementia Geertruid van Els tot Boedelham, ouders van Johanna Martina Geertruid Sweerts de Landas.
      - Vidimus van een attestatie betreffende de adeldom van Elisabeth Lopez de Villanova, opgemaakt door schepenen van Oirschot ten behoeve van Marten Christiaan Sweerts., 1669, 1670; 248; 1 charter
      - Besloten testament van Marten Christiaan Sweerts de Landas, heer van Oirschot en Clementia Geertruid van Els tot Boedellam, opgemaakt voor notaris P. van Oudenhoven te 's-Hertogenbosch, 1704. Gelijktijdig afschrift en afschriften van 1717. Tevens nadere dispositie van 1704 in afschriften van 1732., [1704-1732]; 249; 5 stukken
      - Akte van insinuatie inzake de opening van het testament van Margaretha van Els door Elisabeth van Els, douairière Sweerts de Landas van Oyen, aan Clementia Geertruid van Els, douairière Sweerts de Landas van Oirschot, Gelijktijdig afschrift, bestemd voor de aangezegde partij., 1728; 250; 1 stuk
    - Broers en zuster van Clementia Geertruid van Els tot Boedelham, moeder van Johanna Martina Geertruid Sweerts de Landas.
      - Akten betreffende de nalatenschappen van Caspar van Els heer tot den Boedelham en Swanenburgh, Emond van Els heer van den Boedelhamen Elisabeth van Els, douairière Sweerts de Landas., 1720 en 1740; 251; 3 stukken
  - DE BOILEAU DE CASTELNAU, c.
    Charles de Boileau de Castelnau huwde Marie-Magdeleine Collot d'Escury, oudste dochter van Daniel en Anne Catherine de la Vallette.
    - Akte van huwelijksvoorwaarden tussen Charles de Boileau de Castelnau en Marie-Magdeleine Collot d'Escury, opgemaakt te Dublin, met akte van overdracht van £ 200 aan Charles de Boileau de Castelnau door Daniel Collot d'Escury., 1703; 1704; 252; 2 stukken
  - CORNEILLE, d.
    John Corneille huwde Marie, derde dochter van Daniel Collot d'Escury en Anne Catherine de la Vallette.
    - Akte van huwelijksvoorwaarden tussen John Corneille en Marie Collot d'Escury, opgemaakt te Dublin, Gelijktijdig afschrift., 1715; 253; 1 stuk
  - VAN DER BURCH MET SNOECK EN DAVIDSON, e.
    Charlotte Elisabeth van der Burch was de eerste echtgenote van Simeon Petrus Collot d'Escury (Vijfde generatie: E 2, blz.5 ). Het archief van de aan de familie Van der Burch verwante familie Blijenburg volgt apart hierna (blz.31 ).
    - Johan van der Burch Françoisz. heer van Niemandsvriend (1618-1691), gehuwd met Margaretha Berck, overgrootvader van Charlotte Elisabeth van der Burch., A 1.
      - Akte van overdracht van een rentebrief ten laste van het gemene land van Holland en West-Friesland door mr. Joachim Raven, secretaris van Leiderdorp, aan Johan van der Burch, oud-burgemeester van Dordrecht., 1677; 254; 1 charter
      - Akte van procuratie van vrouwe Alidt de Roovere voor haar schoonzoon mr. Johan van der Burch inzake de belening met land in de Mijlpolder na het overlijden van haar man mr. Matthijs Berck., 1678; 255; 1 stuk
        Zie voor het betrokken leengoed inv. nr. 375.
      - Akte van mandement penaal door het Hof van Holland jegens Pompejus Berck op verzoek van mr. Johan van der Burch., 1680; 256; 1 charter
    - François van der Burch (1643-1678), oudste zoon van Johan Françoisz. en Margaretha Berck, gehuwd met Anna Davidson., B 1.
      - Bul van de universiteit van Reims voor François van der Burch als licentiaat in de rechten; met dorsale aantekening inzake zijn admissie als advokaat bij het Hof van Holland., 1664; 257; 1 charter
    - Johan van der Burch heer van Sliedrecht (1660-1732), jongere zoon van Johan Françoisz. en Margaretha Berck, gehuwd met Charlotte Elisabeth van Blijenburg, vrouwe van Naaldwijk., B 2.
      - Stukken van Johan van der Burch betreffende rechten op het graf van zijn grootvader François van der Burch in de Grote Kerk te Dordrecht., 1722; 258; 1 omslag
        Hierbij een gedrukte ordonnantie en een eveneens gedrukte publicatie van het stadsbestuur van Dordrecht over het begraven benevens de eigendom en het onderhoud van graven, 1722.
      - Onderhandse akte van overdracht van de boedels van wijlen zijn schoonouders Adriaan van Blijenburg en Levina de Vriese en wijlen zijn echtgenote Charlotte Elisabeth van Blijenburg door Johan van der Burch, heer van Naaldwijk en Sliedrecht, aan zijn zoons Adriaan Dingeman, François, Jacob en Johan, Gelijktijdig afschrift., 1731; 259; 1 stuk
    - Adriaan Dingeman van der Burch heer van Naaldwijk (overl. 1739), oudste zoon van Johan Johansz. en Charlotte Elisabeth van Blijenburg., C 1.
      - Akten van mr. Adriaan Dingeman van der Burch als beheerder van de boedel van zijn vader mede voor zijn broers en zijn neef Johan van der Burch, heer van Currihil., 1730-1732; 260; 3 stukken
      - Kwitantie voor het stamboek, ontvangen door Johan van der Burch van zijn neef Adriaan Dingeman van der Burch, heer van Naaldwijk., 1733; 261; 1 stuk
    - Johan van der Burch heer van Naaldwijk (1696-1742), jongere zoon van Johan Johansz. en Charlotte Elisabeth van Blijenburg en zijn echtgenote Maria Taay., C 2.
      - Akte van overeenkomst tot schenking van f 1000.-- huwelijksgift aan hun zoon Johan en diens vrouw Maria Taay door Johan van der Burch en Charlotte Elisabeth van Blijenburg., 1721; 262; 1 stuk
        Gelijktijdig extract uit het lopende verbaalboek der stad Dordrecht.
      - Snoeck
        Adriaen Snoeck huwde Erckenraet Berck, schoonzuster van Johan Françoisz. van der Burch.
        - Akte van huwelijksvoorwaarden tussen mr. Adriaen Snoeck en Erckenraet Berck., 1654; 263; 1 stuk
      - Davidson
        François van der Burch Johansz. was gehuwd met Anna, dochter van Sir William Davidson Baronet.